臺灣高雄地方法院刑事判決　　　　　　　　　　　　九十三年度訴字第二四一七號
　　公　訴　人　臺灣高雄地方法院檢察署檢察官
　　被　　　告　乙○○　男　民.
右列被告因毒品危害防制條例案件，經檢察官提起公訴（九十三年度毒偵字第四六二
七號）及移送併辦（九十三年度毒偵字第五八六六號、第六二一二號、第七七四二號
），本院以簡式審判程序判決如左：
    主  文
乙○○連續施用第一級毒品，處有期徒刑拾月。
扣案之海洛因殘渣袋壹只及注射針筒參支，均沒收銷燬之。
    事  實
一、乙○○前於民國九十二年間，因施用毒品案件，經送觀察勒戒後，認無繼續施用
    毒品之傾向，由臺灣高雄地方法院檢察署檢察官，於九十二年四月八日，以九十
    二年度毒偵字第一七八一號為不起訴處分確定。詎乙○○仍不知警惕，基於施用
    第一級毒品海洛因之概括犯意，自九十三年四月七日起至同年十二月九日止，在
    高雄縣梓官鄉○○路八十七巷四十三號住處，以將毒品海洛因注入注射針筒後施
    打於手臂上之方式，及每星期約施打二至三次之頻率，連續施用第一級毒品海洛
    因多次。嗣分別於如附表所示之時間及地點為警查獲，並扣得如附表編號四所示
    乙○○所有供其施用毒品之器具注射針筒三支及海洛因殘渣袋一只。
二、案經高雄市政府警察局左營分局報告台灣高雄地方法院檢察署檢察官偵查起訴，
    及高雄縣政府警察局岡山分局報告台灣高雄地方法院檢察署檢察官移送本院併辦
    。
    理　由
一、本件被告乙○○所犯係死刑、無期徒刑、最輕本刑為三年以上有期徒刑以外之罪
    ，被告於準備程序中就被訴事實為有罪之陳述，經法官告知簡式審判程序之旨，
    並聽取公訴人及被告意見後，本院認為適宜由受命法官獨任進行簡式審判程序，
    合先敘明。
二、右揭事實，業據被告乙○○於本院審理中坦白承認，且被告為警查獲時所採集尿
    液經送驗均呈嗎啡陽性反應，有如附表所示之尿液檢驗報告四份在卷可憑，復有
    扣案如附表編號四所示被告所有供其施用毒品之器具注射針筒三支及海洛因殘渣
    袋一只（經送驗均呈海洛因陽性反應，見卷附之高雄醫學大學附設中和紀念醫院
    檢驗報告二份）在卷可資佐證。另被告有如前所述施用毒品之前科，亦有台灣高
    等法院被告全國前案紀錄表一份在卷可查，是綜上所述，被告之自白與事實相符
    ，事證明確，其有右揭連續施用第一級毒品海洛因之犯行，應堪認定。
三、核被告所為，係犯毒品危害防制條例第十條第一項之施用第一級毒品罪。被告先
    後多次施用毒品海洛因之犯行，時間緊接，犯罪方法類似，且觸犯構成要件相同
    之罪名，顯係基於概括犯意反覆為之，應依連續犯規定，論以一罪。又被告連續
    持有第一級毒品海洛因後進而施用，其連續持有毒品之低度行為，應為連續施用
    毒品之高度行為所吸收，不另論罪。檢察官雖未就被告有自九十三年四月八日起
    至同年十二月九日止之施用第一級毒品海洛因犯行，予以提起公訴，惟被告已於
    本院審理中供承其施用第一級毒品之期間，係自九十三年四月七日起至同年十二
    月九日止，且檢察官已就被告於附表編號二至編號四所示為警查獲之施用第一級
    毒品海洛因犯行部分，分別以九十三年度毒偵字第五八六六號、第六二一二號、
    第七七四二號移送本院併辦，是被告上揭施用毒品犯行部分與起訴部分，有連續
    犯之裁判上一罪關係，本院自應一併予以審理。爰審酌被告已有施用毒品前科，
    卻仍違犯本件施用毒品之犯行，顯見被告並不知悔改施用毒品之惡習，惟念及被
    告犯後坦承施用毒品，及其施用毒品之犯行，係戕害自身身體健康，並未危及他
    人，及其施用之期間與其他一切情狀，量處如主文所示之刑，以資懲儆。扣案如
    附表編號四所示之注射針筒三支及海洛因殘渣袋一只，均係被告所有供其施用毒
    品之器具，業據被告供承在卷，且經送驗結果，均呈海洛因陽性反應，有高雄醫
    學大學附設中和紀念醫院檢驗報告二份在卷可憑，足認上揭扣案物品均有第一級
    毒品海洛因附著其上，而無從剝離，應視同為第一級毒品海洛因，依毒品危害防
    制條例第十八條第一項前段規定，均諭知沒收銷燬之。
據上論斷，應依刑事訴訟法第二百九十九條第一項前段、第二百七十三條之一第一項
，毒品危害防制條例第十條第一項、第十八條第一項前段，刑法第十一條、第五十六
條，判決如主文。
本案經檢察官甲○○到庭執行職務。
中　　　華　　　民　　　國　　  　九十四　　　年　　二　　月 　二十三   日
                                        臺灣高雄地方法院刑事第四庭
                                                  法　官  呂憲雄
右正本證明與原本無異。
如不服本判決，應於收受送達後十日內向本院提出上訴書狀。
　　　　　　　　　　　　　　　　　　　　        　書記官  吳良美
中　　　華　　　民　　　國  　　　九十四　　　年　　二　　月　 二十四   日
附錄本判決論罪科刑法條
毒品危害防制條例第十條
施用第一級毒品者，處六月以上五年以下有期徒刑。
施用第二級毒品者，處三年以下有期徒刑。
附表：
┌──┬───────┬───────┬───────┬────────┐
│編號│查獲時間      │查獲地點      │尿液檢驗報告及│扣案物品        │
│    │              │              │毒品反應      │                │
├──┼───────┼───────┼───────┼────────┤
│一  │九十三年四月七│高雄市左營區大│高雄市立凱旋醫│無              │
│    │日十三時二十分│中一路三八六號│院煙毒尿液檢驗│                │
│    │              │高雄榮民總醫院│成績書        │                │
│    │              │八十一號病房門│呈嗎啡陽性反應│                │
│    │              │口            │              │                │
├──┼───────┼───────┼───────┼────────┤
│二  │九十三年八月十│高雄縣警察局岡│高雄縣政府衛生│無　　          │
│    │六日十三時二十│山分局刑事組  │局煙毒尿液檢驗│                │
│    │分            │              │成績書        │                │
│    │              │              │呈嗎啡陽性反應│                │
├──┼───────┼───────┼───────┼────────┤
│三  │九十三年八月十│臺灣高雄地方法│長榮大學毒物研│無              │
│    │六日          │院檢察署法警室│究中心尿液檢驗│                │
│    │              │              │報告          │                │
│    │              │              │呈嗎啡陽性反應│                │
├──┼───────┼───────┼───────┼────────┤
│四  │九十三年十二月│高雄縣梓官鄉梓│高雄縣政府衛生│注射針筒三支（均│
│    │九日二十時五十│官路八十七巷四│局煙毒尿液檢驗│呈海洛因陽性反應│
│    │分許          │十三號        │成績書        │）              │
│    │              │              │呈嗎啡陽性反應│海洛因殘渣袋一只││
│    │              │              │              │（呈海洛因陽性反│
│    │              │              │              │應）            │
└──┴───────┴───────┴───────┴────────┘
